臺灣花蓮地方法院刑事判決
110年度原易字第153號
公  訴  人  臺灣花蓮地方檢察署檢察官
被      告  曾明星




                    （現在法務部○○○○○○○○附設勒戒處所執行觀察、勒戒中）
選任辯護人  蔡文欽律師(法扶律師)          
上列被告因竊盜案件，經檢察官提起公訴（110年度偵字第3700
、3701、3930、4451號），被告就被訴事實為有罪之陳述，改依
簡式審判程序審理，判決如下：
    主  文
戊○○犯如附表編號1至2所示之罪，各處如附表一編號1至2所示之
刑及沒收。所處之刑，應執行有期徒刑一年。
    犯罪事實
一、戊○○與丁○○、己○○（上開二人已另案審結）共同意圖為自己
    不法之所有，基於加重竊盜之各別犯意聯絡，分別於如附表
    編號1至2所示之時間、地點，以如各該編號所示之方式，竊
    取各該附表所示甲○○、乙○○之財物。嗣甲○○、乙○○發現物品
    遭竊，報警處理，而為警查悉上情。
二、案經甲○○、乙○○訴由花蓮縣警察局吉安分局報告臺灣花蓮地
    方檢察署檢察官偵查起訴。
    理  由
壹、程序部分：
    本件被告戊○○所犯均係死刑、無期徒刑、最輕本刑為3年以
    上有期徒刑以外之罪，其於本院準備程序中對被訴事實為有
    罪之陳述，經法官告知被告簡式審判程序之旨，並聽取檢察
    官、被告及其辯護人之意見後，由本院依刑事訴訟法第273
    條之1第1項之規定，裁定改依簡式審判程序審理。
貳、認定犯罪事實所憑證據及理由：
　　上揭犯罪事實，業據被告戊○○於本院準備程序及審理中坦承
    不諱（見本院卷二第113、129頁），核與證人即同案被告丁○○、己○○於本院審理中之供述，及證人即告訴人甲○○、乙○○
    於警詢中之證述，證人曾國強於警詢中之證述相符，並有警
    製車牌號碼000-000號、685-HNT號GoogleMap路線圖、車輛
    詳細資料報表、監視器攝影畫面及現場照片等附卷可稽（見
    本院卷一第254、278頁，吉安分局吉警偵字第1070001676號
    卷第177至179、189至195、225至301、605至613頁、吉警偵
    字第1100016584號卷第289頁、吉警偵字第1100018286號卷
    第379至393、395至439頁），足認被告上開任意性自白確與
    事實相符，堪以採信，從而，本案事證明確，其前揭犯行洵
    堪認定，應予依法論科。
參、論罪、刑之減輕：
　一、按刑法第321條第1項第3款所謂之「攜帶兇器」，祇須於
      行竊時攜帶具有危險性之兇器為已足，該兇器不必原屬行
      竊者本人所有，亦不以自他處攜至行竊處所為必要，縱在
      行竊場所隨手拾取應用，其有使人受傷害之危險既無二致
      ，自仍應屬上述「攜帶兇器」之範疇（最高法院90年度台
      上字第1261號判決意旨可參）。查被告與同案被告丁○○、
      己○○實施如附表編號1、2所示竊盜犯行所使用之破壞剪，
      雖未扣案，然既得以之剪斷電纜線，自具有相當之硬度及
      銳利度，而具危險性，是該等器具均屬足以對人之生命、
      身體、安全構成威脅，屬於刑法所謂之兇器甚明，是揆諸
      前引判決意旨，所為均該當攜帶兇器之加重要件無疑。
　二、核被告戊○○就如附表編號1所為，係犯刑法第321條第1項
      第2、3、4款結夥三人以上攜帶兇器踰越牆垣竊盜罪；就
      附表編號2所為，則係犯刑法第321條第1項第3、4款結夥
      三人以上攜帶兇器竊盜罪。至公訴意旨就被告如附表編號
      1所示犯行，雖漏未論及刑法第321條第1項第2款踰越牆垣
      之加重事由，然同一竊盜犯行如僅有加重事由之增減變更
      ，仍屬實質上一罪，只需就公訴意旨認定未洽部分予以敘
      明更正即可，毋庸變更起訴法條或為無罪之諭知，且本院
      於審理中，亦已就該部分加重要件罪名為諭知，使當事人
      有辯論之機會，而無礙被告防禦權之行使，併此敘明。
　三、被告與同案被告丁○○、己○○間，就如附表所示加重竊盜犯
      行，具有犯意聯絡及行為分擔，均應依刑法第28條之規定
      ，論以共同正犯。
　四、被告所犯如附表所示之二次加重竊盜罪，其犯意各別，行
      為互殊，應予分論併罰。
　五、查被告曾因施用毒品等案件，經臺灣苗栗地方法院以109
      年度聲字第385號裁定應執行有徒刑11月確定，甫於民國1
      09年7月4日執行完畢，有臺灣高等法院被告前案紀錄表在
      卷可憑，起訴書就上開被告構成累犯之事實固已載明，且
      主張應依累犯規定加重其刑，但就被告應加重其刑之事項
      ，檢察官並未具體指出證明方法（見本院卷二第129至130
      頁），依最高法院110年度台上大字第5660號裁定意旨，
      可認被告並無依累犯加重其刑予以延長矯正其惡性此一特
      別預防之必要，惟仍列為刑法第57條第5款所定「犯罪行
      為人之品行」之審酌事項，併予說明。　　
肆、爰以行為人之責任為基礎，審酌：⑴被告前有施用毒品、竊
    盜等犯罪科刑紀錄，有前引被告前案紀錄表在卷可參，素行
    難謂良好；⑵其正值壯年，不思透過付出自身勞力或技藝，
    以正當途徑賺取財物，只顧一己之私，即恣意竊取他人財物
    ，法治觀念極其淡薄，所為應予非難；⑶本案所為竊盜犯行
    ，係以攜帶兇器之方式為之，對民眾之生命、身體、安全具
    有潛在之危害，犯罪情節難謂輕微；⑷犯後已坦承犯行，態
    度尚可，然迄未賠償告訴人所受之損失；⑸犯罪之動機、目
    的、手段、竊得之財物價值、告訴人所受之損失、其所分得
    之犯罪所得，及其自述高職肄業，入所前從事工務段除草工
    作，日收入約新臺幣1,800元，收入不穩定，出所後也會從
    事相關工作，離婚，二名未成年子女均由前妻扶養，家中無
    其他需扶養之親屬（見本院卷二第130頁）等一切情狀，分
    別量處如主文所示之刑，並審酌被告所為上揭犯行，犯罪時
    間相近，數罪對法益侵害之加重效應較低，且自白犯行，為
    有效節省司法資源等因素，定其應執行刑如主文。
伍、關於沒收：
一、犯罪所得部分：
（一）於數人共同犯罪時，因共同正犯皆為犯罪行為人，所得屬
      全體共同正犯，應對各共同正犯諭知沒收。然因犯罪所得
      之沒收，在於避免被告因犯罪而坐享利得，基於有所得始
      有沒收之公平原則，如犯罪所得已經分配，自應僅就各共
      同正犯分得部分，各別諭知沒收。如尚未分配或無法分配
      時，該犯罪所得仍屬於犯罪行為人，則應對各共同正犯諭
      知沒收（最高法院107年度台上字第2542號判決意旨參照
      ）。
（二）被告與同案被告丁○○、己○○共同竊得如附表編號1至2所示
      之財物後，隨即將竊得之電纜線、白扁線變賣，被告從中
      分得如附表各該編號「竊得物品去向」欄所示之款項等情
      ，業據被告於本院審理中供稱明確（見本院卷二第129頁
      ），依上說明，被告就上開編號所示犯行既實際分得如各
      該編號「竊得物品去向」欄所示之金額，應依刑法第38條
      之1第1項前段、第3項、第4項之規定，就分得之金額，於
      被告各該犯行主文項下宣告沒收，並於全部或一部不能沒
      收或不宜執行沒收時，追徵其價額。
（三）另就被告有與同案被告丁○○、己○○共同為附表編號2之犯
      行，並竊得小型電焊機、藍色小型抽水馬達各1台乙節，
      業經認定如前，然該犯罪所得未扣案，未實際合法發還予
      告訴人乙○○，被告及同案被告丁○○、己○○，亦未就該部分
      進行分配，揆諸前揭說明，為達澈底剝奪犯罪行為人之實
      際犯罪所得之立法目的，自應認被告及同案被告丁○○、己○○就此部分之犯罪所得，仍具有事實上之共同支配關係，
      享有共同處分權限，且該沒收之宣告對其而言，難謂過苛
      ，而無過苛調節條款之適用餘地，爰依刑法第38條之1 第
      1 項前段規定，就被告與同案被告丁○○、己○○此部分犯罪
      所得共同宣告沒收，並依同條第3 項規定，諭知於全部或
      一部不能沒收或不宜執行沒收時，共同追徵其價額。
二、供犯罪所用之物部分：附表所示未扣案之破壞剪，雖亦為供
    本案上開竊盜犯行所用，然無證據證明係被告所有，亦無證
    據可認上開器具現仍存在而尚未滅失，是為避免日後執行沒
    收或追徵而過度耗費有限之司法資源，應認宣告沒收該物品
    欠缺刑法上之重要性，爰依刑法第38條之2 第2 項規定，不
    予宣告沒收。
據上論斷，應依刑事訴訟法第273條之1第1項、第299條第1項前
段，判決如主文。
本案經檢察官丙○○提起公訴，檢察官王柏舜到庭執行職務。
中　　華　　民　　國　　111 　年　　6 　　月　　8 　　日
　　　　　　　　　刑事第一庭    法　官　吳明駿
以上正本證明與原本無異。
如不服本判決應於收受送達後20日內向本院提出上訴書狀，並應
敘述具體理由。其未敘述上訴理由者，應於上訴期間屆滿後20日
內向本院補提理由書(均須按他造當事人之人數附繕本)「切勿逕
送上級法院」。告訴人或被害人如對於本判決不服者，應具備理
由請求檢察官上訴，其上訴期間之計算係以檢察官收受判決正本
之日期為準。
辯護人依據刑事訴訟法第346條、公設辯護人條例第17條及律師
法第32 條第2項、第36條等規定之意旨，尚負有提供法律知識、
協助被告之義務（含得為被告之利益提起上訴，但不得與被告明
示之意思相反）。
因疫情而遲誤不變期間，得向法院聲請回復原狀。
中　　華　　民　　國　　111 　年　　6 　　月　　8 　　日
　　　　　　　　　　　　　　　　書記官　陳姿利
附表：
編號 告訴人 犯罪時間、地點 犯罪方式及竊得財物 竊得物品去向 論罪科刑 1 甲○○  110年7月22日1時37分許 由丁○○騎乘車牌號碼000-000號普通重型機車搭載己○○前往址設花蓮縣○○鄉○○路0段000號知卡宣公園第3號機電房外後，己○○踰越該處牆垣入內，並拾該處內之客觀上可供兇器使用之破壞剪，剪斷規格80m2電纜線6公尺共9條並放置於布袋內，嗣丁○○先載己○○返回其位於花蓮縣吉安鄉明義四街住處，再由戊○○與己○○一同返回知卡宣公園第3號機電房外，一起再次踰越牆垣入內，搬走己○○前揭已收拾入布袋內之電纜線後離去而得手。 竊得之電纜線變賣所得之4,000元，己○○分得1,000元，戊○○分得3,000元。 戊○○犯結夥三人以上、攜帶兇器踰越牆垣竊盜罪，處有期徒刑八月。未扣案之犯罪所得新臺幣三千元沒收，於全部或一部不能沒收或不宜執行沒收時，追徵其價額。 2 乙○○  110年8月7日5時許 由丁○○騎乘車牌號碼000-000號普通重型機車搭載己○○，戊○○則騎乘車牌號碼000-000號普通重型機車，共同前往花蓮縣壽豐鄉怡園度假村後方倉庫，由丁○○持在該處拾得，客觀上得供兇器使用之破壞剪剪斷乙○○（起訴書誤載為「王伯儒）管理、持有之電纜線共10公斤（直徑3.5毫米）及白扁線（直徑2.0毫米），己○○與戊○○則收捲上開竊得之電纜線，另共同竊取小型電焊機、藍色小型抽水馬達各1台，得手後即離去。 1、竊得之電纜線、白扁線變賣所得之900元，由丁○○、己○○、戊○○平分，每人分得300元。 2、小型電焊機、藍色小型抽水馬達各1台，則先放置於己○○位於明義四街住處，然未扣案，現不知去向。 戊○○犯結夥三人以上、攜帶兇器竊盜罪，處有期徒刑九月。未扣案之犯罪所得新臺幣三百元沒收，於全部或一部不能沒收或不宜執行沒收時，追徵其價額。未扣案之犯罪所得小型電焊機、藍色小型抽水馬達各1台與己○○、丁○○共同沒收，如全部或一部不能沒收或不宜執行沒收時，共同追徵其價額。  
附錄本案論罪科刑法條：
中華民國刑法第320條
意圖為自己或第三人不法之所有，而竊取他人之動產者，為竊盜
罪，處5年以下有期徒刑、拘役或50萬元以下罰金。
意圖為自己或第三人不法之利益，而竊佔他人之不動產者，依前
項之規定處斷。
前二項之未遂犯罰之。
中華民國刑法第321條
犯前條第1項、第2項之罪而有下列情形之一者，處6月以上5年以
下有期徒刑，得併科50萬元以下罰金：
一、侵入住宅或有人居住之建築物、船艦或隱匿其內而犯之。
二、毀越門窗、牆垣或其他安全設備而犯之。
三、攜帶兇器而犯之。
四、結夥三人以上而犯之。
五、乘火災、水災或其他災害之際而犯之。
六、在車站、港埠、航空站或其他供水、陸、空公眾運輸之舟、
    車、航空機內而犯之。
前項之未遂犯罰之。
上列被告因竊盜案件，經檢察官提起公訴（110年度偵字第3700
號），本院判決如下：